臺灣台中地方法院民事判決　　　　　　100年度家訴字第201號
原　　　告　吳家安
被　　　告　彭東發
兼　上一人
訴訟代理人　林淑芬
上列當事人間請求宣告夫妻分別財產制事件，本院於民國一百年
六月一日言詞辯論終結，判決如下：
    主  文
原告之訴駁回。
訴訟費用由原告負擔。
    事實及理由
一、原告主張：原告為被告林淑芬之債權人，被告彭東發為被告
    林淑芬之配偶，因被告林淑芬積欠原告新臺幣（下同）六十
    萬之會款，於九十九年二月二十一日開立四十四萬、十六萬
    本票二紙予原告，嗣經提示未獲付款，原告向鈞院聲請本票
    准許強制執行，經鈞院九十九年度司票字第四四五三號准許
    在案，且對被告林淑芬之財產扣押，但被告林淑芬無財產可
    供執行，原告之債權未獲清償。為此依民法第一千零一十一
    條規定聲請宣告被告二人夫妻間財產改為分別財產制等語。
    並聲明：請求將被告彭東發、林淑芬夫妻財產制改為分別財
    產制。
三、被告方面：被告彭東發、林淑芬仍有婚姻關係，惟已於九十
    九年十二月十六日向鈞院為夫妻分別財產制登記。被告林淑
    芬無財產可供強制執行，但被告林淑芬每月均有還款予原告
    ，目前尚積欠原告四十幾萬元。被告林淑芬有誠意清償此債
    務，且於調解時承諾每月清償原告一萬元，惟原告不接受，
    堅持繼續此訴訟等語。並聲明：如主文所示。
四、查，原告主張其為被告林淑芬之債權人，被告彭東發為被告
    林淑芬之配偶，被告林淑芬因積欠原告六十萬元之會款，於
    九十九年二月二十一日開立四十四萬、十六萬本票二紙予原
    告，嗣經提示未獲付款，原告向鈞院聲請本票准許強制執行
    ，經鈞院九十九年度司票字第四四五三號准許在案，且對被
    告林淑芬之財產扣押，但被告林淑芬無財產可供執行，原告
    之債權未獲清償等情，業據其提出戶籍謄本二份、本票影本
    二紙、本院九十九年度司票字第四四五三號民事裁定、九十
    九年度抗字第二四三號民事裁定、九十九年度司執字第九三
    四五一號執行命令（均影本）各乙份為證，且為被告所不爭
    執，堪信真實。被告二人辯稱渠等之婚姻關係雖仍存在，惟
    渠等已於九十九年十二月十六日向本院聲請辦理夫妻分別財
    產制登記等語，經本院依職權利用法人及夫妻查詢系統查詢
    被告彭東發、林淑芬之夫妻財產制狀況，被告彭東發、林淑
    芬確實已於上開期日向本院登記處聲請辦理為分別財產制登
    記迄今。是以，被告上開所辯，堪以採信。
五、按夫妻未以契約訂立夫妻財產制者，除本法另有規定外，以
    法定財產制為其夫妻財產制；債權人對於夫妻一方之財產已
    為扣押，而未得受清償時，法院因債權人之聲請，得宣告改
    用分別財產制，民法第一千零五條、第一千零一十一條分別
    定有明文。因被告二人已於九十九年十二月十六日向本院為
    夫妻分別財產制登記，已如前述，是以原告對被告二人請求
    宣告夫妻分別財產制，顯無理由，應予駁回。
六、訴訟費用負擔之依據：民事訴訟法第七十八條。
中    華    民    國   100    年    6     月    15    日
                  家事法庭    法  官  簡賢坤
以上為正本係照原本作成。
如對本判決上訴應於判決送達後二十日內向本院提出上訴狀（須
附繕本）。
中    華    民    國   100    年    6     月    15    日
                              書記官  賴淵瀛